【裁判字號】    98,審聲,313
【裁判日期】    980924
【裁判案由】    停止執行
【裁判全文】
臺灣高雄地方法院民事裁定             98年度審聲字第313號
聲  請  人  乙○○
            丙○○
前列二人共同
訴訟代理人  紀錦隆律師
            孫大昕律師
相  對  人  第一金融資產管理股份有限公司
法定代理人  甲○○
上列當事人間聲請停止執行事件，本院裁定如下：
    主  文
聲請人供擔保新臺幣壹佰壹拾萬壹仟柒佰陸拾元後，本院民國九
十八年度司執字第七六五一三號清償債務強制執行事件所為之強
制執行程序，於本院民國九十八年度審重訴字第三八一號債務人
異議之訴事件判決確定前應暫予停止。
    理  由
一、按有回復原狀之聲請，或提起再審或異議之訴，或對於和解
    為繼續審判之請求，或提起宣告調解無效之訴，撤銷調解之
    訴，或對於許可強制執行之裁定提起抗告時，法院因必要情
    形或依聲請定相當並確實擔保，得為停止強制執行之裁定，
    強制執行法第18條第2 項定有明文。又按法院依強制執行法
    第18條第2 項定擔保金額，而為准許停止強制執行之裁定者
    ，該項擔保係備供債權人因停止執行所受損害之賠償，其數
    額應依標的物停止執行後，債權人未能即時受償或利用該標
    的所受之損害額，或因另供擔保強制執行所受之損害額定之
    ，非以標的物之價值或其債權額為依據（最高法院民國86年
    度台抗字第442 號民事裁定意旨參照）。
二、本件聲請人以其經向本院提起債務人異議之訴為理由，聲請
    裁定停止本院98年度司執字第76513 號執行事件之強制執行
    ，經本院依職權調取98年度審重訴字第381 號債務人異議之
    訴、98年度司執字第76513 號等卷宗審究後，認為聲請人之
    聲請為有理由，應予准許。又查上開強制執行程序係聲請執
    行聲請人之薪資，是如停止強制執行程序，將導致相對人不
    能即時由扣押所得之薪資受償，是本件若暫予停止執行程序
    ，相對人因而無法運用所得分配之資金可能受有之期間損害
    額應以請求之債權額新台幣（下同）7,345,064 元為限，再
    參酌聲請人提起之債務人異議之訴，依其爭執之難易程度，
    其訴訟期間應可評估約3 年，以法定週年利率5%計算，相對
    人可能受有之損害應為1,101,760 元（計算式：7,345,064
    元×5%×3 ＝1,101,760 元，本院取其整數為酌定之金額）
    ，爰酌定本件之擔保金額如主文所示。
三、依強制執行法第18條第2 項，裁定如主文。
中    華    民    國    98    年    9     月    24    日
                  民事第二庭  法  官  柯彩燕
以上正本係照原本作成。
如對本裁定抗告須於裁定送達後10日內向本院提出抗告狀，並繳
納裁判費新台幣1,000元。
中    華    民    國    98    年    9     月    24    日
                              書記官  許珍滋


司法院資訊處製作；財團法人民間司法改革基金會備份。
